【裁判字號】    99,勞訴,64
【裁判日期】    991124
【裁判案由】    確認僱傭關係存在等
【裁判全文】
臺灣板橋地方法院民事判決              99年度勞訴字第64號
原      告  李篤和
訴訟代理人  黃正琪律師
被      告  郁振企業有限公司
法定代理人  賴雅祺
上列當事人間請求確認僱傭關係存在等事件，經本院於民國99年
11月10日言詞辯論終結，判決如下：
    主  文
原告之訴及假執行之聲請均駁回。
訴訟費用由原告負擔。
    事實及理由
一、原告起訴主張：
    原告自民國（下同）93年3月間起任職被告公司擔任作業員
    ，兩造間存有僱傭關係，並有勞動基準法之適用。原告在職
    期間，工作表現正常，無遲到早退情形，且均能勝任公司指
    派的各項工作。詎被告明知並無勞動基準法第11條終止勞動
    契約之事由，竟於99年2月12日告知原告農曆年後不用到公
    司上班，回家等通知等語。年後，被告也未通知原告再回公
    司上班。後經原告詢問被告原因，被告答稱因景氣不佳，無
    法提供工作給原告等語，原告始知遭被告非法解雇。查原告
    任職被告公司每月平均工資為新台幣（下同）4萬2000元，
    工作年資自93年3月起至99年2月12日止，共計5年11個月，
    被告自應給付資遣費24萬8500元（42000*{5+11/12}=248500
    ）。再者，原告任職已達3年以上，被告終止契約依法應經
    30日預告期間，但被告未經預告期間即為上開終止，應依勞
    基法第16條第3項規定給付原告30日之預告期間工資計4萬
    2000元。以上二者合計被告應給付原告資遣費及預告期間工
    資共29萬500元。並聲明：1.被告應給付原告29萬500元及自
    99年2月13日起至清償日止，按週年利率5%計算之利息。2.
    願供擔保請准宣告假執行。
二、被告辯稱：
    原告是以臨時工方式任用，99年2月12日當時是因為公司沒
    有工作可以給原告做，所以才請他休息，也告訴他可以去別
    的地方工作，等公司有工作時，再請他回來，公司並沒有解
    僱他，公司也歡迎原告回來工作等語。並聲明：1.駁回原告
    之訴及其假執行聲請。2.如受不利之判決，願提供擔保請准
    宣告免為假執行。
三、兩造不爭執之事實（本院卷第24頁正反面）：
  (一)原告從93年3月起至99年2月12日止任職於被告公司。
  (二)原告每月平均工資為4萬2000元
  (三)被告於99年2月12日向原告表示因為公司沒有工作可以給原
    告做，所以請他休息，也告訴他可以去別的地方工作，等公
    司有工作時，再請他回來。
四、本件爭執點及本院判斷：
    原告主張被告公司於99年2月12日非法解雇原告，自應依勞
    動基準法相關規定給付資遣費及預告期間工資共計29萬500
    元等語，被告則抗辯當時只是因不景氣無法提供工作，但並
    未終止兩造間僱傭契約等語。是本件兩造爭執點即在於(一)兩
    造間僱傭契約是否已經終止？(二)如已終止，被告是否應給付
    原告資遣費及預告期間工資共29萬500元？茲說明如下：
  (一)按當事人主張有利於己之事實者，就其事實有舉證之責任，
    民事訴訟法第277條定有明文。本件原告主張被告明知並無
    勞動基準法第11條終止勞動契約之事由，竟於99年2月12日
    非法解雇原告云云，為被告所否認，且原告也未能舉證證明
    被告確有「解僱」或「終止僱傭契約」之書面或口頭意思表
    示，自無從認定被告有所指之非法解雇事實。
  (二)原告雖陳稱「公司雖然有說等有工作時再請他回來，但原告
    的認知，是公司要解僱他」一語，惟不論是雇主依勞動基準
    法規定終止契約，或是兩造合意終止契約，均須有終止契約
    之意思表示到達對方始生效力。本件依兩造所不爭執之事實
    ，即「被告於99年2月12日向原告表示因為公司沒有工作可
    以給原告做，所以請他休息，也告訴他可以去別的地方工作
    ，等公司有工作時，再請他回來」內容觀之，被告並未有終
    止僱傭契約之意思表示，只能認定被告向原告表示因業務量
    減少而暫時請原告停止上班而已（即僅係雇主單方面變更原
    先勞動契約內容），尚無從以原告主觀上之認知即認定被告
    有解雇之行為。
  (三)從而，兩造間之僱傭契約既然仍繼續存在，自不發生被告應
    否給付資遣費或預告期間工資之問題，即毋庸再予論究被告
    所應給付之項目及金額之必要。
  (四)原告於本院99年11月10日審理時雖另陳稱：「我在10月1日
    有先去公司瞭解狀況，其他的員工告訴我，現在公司的工作
    量沒那麼多，不知道公司為何會找我再回來，等10月5日我
    正式去公司上班時，其他員工告訴我，因為我回去的關係，
    他們就要減薪百分之二十，還要簽切結書，同意公司放無薪
    假，我的內心壓力很大，這樣我也做不下去，所以我九點多
    就離開了，10月6日上午，我先到公司一下，再打電話給法
    律扶助基金會請教問題，我也怕公司以無故曠職把我開除，
    所以中午我又回去公司要上班，但工作記錄卡就不見了，我
    問廠長，廠長說是老闆娘的意思，他也要我不要為難他，既
    然被告不讓我打卡上班，我也無法再回公司工作」等語，惟
    據被告法定代理人當庭表示：「其他員工沒有原告所說減薪
    的事情，王師傅我每個月還有另外的補貼給他，工廠有無工
    作，員工怎麼會知道」、「10月6日中午，原告又來公司，
    並沒有表示說他要打卡上班，他只是要來拿那張紀錄卡，他
    也沒有告訴廠長王師傅說要回來公司上班，所以那張紀錄卡
    ，我們就收起來，這張卡代表我們有請他回來上班，只是他
    無故就離開公司」、「這段時間我們也沒有通知他終止勞動
    契約」、「今日仍同意原告回來上班，而且公司也有工作可
    以給原告做」等語（本院卷第36頁正反面），且原告也未能
    舉證證明被告確有所指故意不讓其回公司上班之情事，故此
    部份主張，尚非可信；且依被告法定代理人所言，更足證兩
    造間僱傭契約仍屬存在，雙方仍應依原先僱傭契約內容履行
    。
五、綜上所述，原告既無法舉證證明其確曾遭被告非法解雇之事
    實，被告復一再表示希望原告回來上班，顯見兩造間之僱傭
    契約仍繼續存在，故原告起訴請求被告給付資遣費及預告期
    間工資共計29萬500元並加計遲延利息，即無理由，應予駁
    回。又其既受敗訴判決，假執行之聲請已失所依據，應併予
    駁回。
六、本案事證已臻明確，兩造其餘主張陳述及所提之證據，經本
    院審酌後，認與本判決結果無影響，爰不一一論駁，附此敘
    明。
七、結論：原告之訴為無理由，依民事訴訟法第78條，判決如主
    文。
中    華    民    國    99    年    11    月    24    日
                  民事第三庭    法  官  劉以全
以上正本係照原本作成
如對本判決上訴，須於判決送達後20日內向本院提出上訴狀。如
委任律師提起上訴者，應一併繳納上訴審裁判費。
中    華    民    國    99    年    11    月    24    日
                                書記官  余富琦

司法院資訊處製作；財團法人民間司法改革基金會備份。
